臺灣高等法院高雄分院刑事判決　　　　 94年度上訴字第567號
上　訴　人
即　被　告　甲○○
上列上訴人因被告違反毒品危害防制條例案件，不服臺灣高雄地
方法院94年度訴字第484 號中華民國94年3月25日第一審判決（
起訴案號：臺灣高雄地方法院檢察署93年度毒偵字第7035號），
提起上訴，本院適用簡式審判程序，判決如下：
    主  文
原判決撤銷。
甲○○連續施用第一級毒品，累犯，處有期徒刑拾月，扣案之海
洛因參包（驗後淨重共計零點伍陸公克，空包裝重共計零點柒柒
公克）沒收銷燬之。
    事  實
一、甲○○曾於民國81、82年間因違反肅清煙條例案件，經本院
    分別判處有期徒刑3 年1 月、3 年8 月確定，嗣合併執行於
    82 年5月25日入監執行，而於84年11月10日假釋出獄，嗣因
    違反毒品危害防制條例案件經撤銷假釋執行殘刑4 年2 月4
    日，並於92年11月3 日縮短刑期執行完畢；又另於87年間因
    施用毒品案件，經本院裁定令入戒治處所施以強制戒治1 年
    ，於88年11月23日強制戒治期滿執行完畢釋放，並經本院判
    決免刑確定在案。詎仍不知悔改，竟於上開強制戒治執行完
    畢釋放後5 年內，復基於施用海洛因之犯意，於93年11月12
    日（起訴書誤載為20日）上午某時許，在高雄市○鎮區○○
    街126 號2 樓其住處附近之公園廁所內，以將海洛因摻入注
    射針筒內，再用以注射自己身體之方式施用海洛因1 次。嗣
    於93年11月12日（起訴書誤載為20日）晚上8 時許，在高雄
    市○鎮區○○路與英德街口因行車違規經警攔檢而查獲，並
    扣得海洛因1 包（驗後淨重0.06公克）。甲○○於93年11月
    12日晚上8 時許被查獲後，復承同一施用第一級毒品海洛因
    之概括犯意，於高雄地區不詳處所，連續施用海洛因數次，
    最後一次施用係於94年4 月12日為之，嗣於同年月13日22時
    30分許，在高雄市新興區○○○路75號前為警查獲，並當場
    扣得海洛因2 包，共計驗後淨重0.50公克（包裝重0.50公克
    ）。
二、案經高雄市政府警察局移請台灣高雄地方法院檢察署檢察官
    偵查起訴。
    理  由
一、訊之被告甲○○對上開犯罪事實於本院審理中均坦承不諱，
    ，且其為警查獲時所採之尿液經送檢驗結果，呈嗎啡陽性反
    應，有高雄市政府警察局保安警察大隊刑案移送專責組偵辦
    毒品危害防制條例嫌疑人尿液採證代碼對照表及高雄市立凱
    旋醫院93年11月22日檢體編號L 專93554 號之濫用藥物尿液
    檢驗報告各1 份（見偵查卷第18頁、第19頁）及同院94年4
    月21日濫用藥物尿液檢驗報告1 份在卷可稽，而海洛因施用
    入人體後，迅速水解轉變成嗎啡，再循嗎啡之代謝途徑，排
    出體外，已據行政院衛生署藥物食品檢驗局81藥檢壹字第00
    6431號函說明綦詳。此外，並有被告先後為警查獲時扣案海
    洛因之粉末1 包及2 包足資佐證，又扣案之粉末共計3 包經
    送請法務部調查局鑑驗結果，送驗之粉末1 包及2 包均確係
    第1 級毒品海洛因，1 包驗後淨重0.06公克（空包裝重0.27
    公克），另2 包合計淨重0.50公克（空包裝重0.50公克），
    亦有法務部調查局93年12月9 日調科壹字第220018779 號及
    94年6 月23日調科一字第220020186 號鑑定通知書各1 份在
    卷可參。綜此，被告犯行堪可認定。而被告於87年間因施用
    毒品案件，經本院裁定令入戒治處所施以強制戒治1 年，於
    88年11月23日強制戒治期滿執行完畢釋放，並經本院判決免
    刑確定等情，有臺灣高雄地方法院檢察署刑案資料查註紀錄
    表、全國施用毒品案件紀錄表及臺灣高等法院被告全國前案
    紀錄表各1 份在卷足憑。是被告於強制戒治執行完畢釋放後
    ，5 年內再犯施用第1 級毒品海洛因之犯行至明，本件事證
    明確，被告犯行洵堪認定。
二、查海洛因係毒品危害防制條例第2 條第2 項第1 款所稱之第
    一級毒品，核被告施用海洛因之行為，係犯該條例第10條第
    1 項之施用第一級毒品罪。被告持有海洛因後，進而施用，
    其持有之低度行為應為施用之高度行為所吸收，不另論罪。
    被告先後多次施用海洛因之犯行，時間緊接而犯同一構成要
    件，顯係基於概括犯意為之，應依連續犯之規定論以一罪，
    並加重其刑。起訴書對被告於93年11月12日晚上8 時許被查
    獲後，至94年4 月12日期間，連續施用海洛因數次之犯罪事
    實雖未論及，然此部分既與起訴部分有連續犯之裁判上一罪
    關係，自為起訴效力所及，本院自應併予審判，附此敘明。
    又被告曾於81、82年間因違反肅清煙條例案件，經臺灣高等
    法院高雄分院分別判處有期徒刑3 年1 月、3 年8 月確定，
    嗣合併執行於82年5 月25日入監執行，而於84年11月10日假
    釋出獄，嗣因違反毒品危害防制條例案件經撤銷假釋執行殘
    刑4 年2 月4 日，並於92年11月3 日縮短刑期執行完畢，有
    臺灣高雄地方法院檢察署刑案資料查註紀錄表及臺灣高等法
    院被告前案紀錄表各1 份在卷可憑，其受有期徒刑執行完畢
    ，於5 年以內再犯有期徒刑以上之本罪，為累犯，應依刑法
    第47條之規定，遞加重其刑。原審認被告犯行明確而予論科
    ，固非無見，惟原審就被告於93年11月12日晚上8 時許被查
    獲後，至94年4 月12日期間，連續施用海洛因數次之犯罪事
    實未及審酌，尚有未洽，被告以其於94年4 月14日經採尿驗
    有嗎啡陽性反應所涉施用第一級毒品犯行應併予審理，提起
    本件上訴，自有理由，原判決應予撤銷改判。爰審酌被告素
    行不良，前曾因施用毒品，經強制戒治期滿執行完畢釋放後
    ，仍不知悔改警惕，猶繼續施用毒品，本不宜寬貸，惟念其
    犯後坦承犯行，尚知悔悟，且施用毒品乃自戕行為，及對社
    會危害性等一切情狀，量處如主文所示之刑，以資懲儆。本
    件雖係被告提起上訴，然原審就被告於93年11月12日晚上8
    時許被查獲後，至94年4 月12日期間，連續施用海洛因數次
    之犯罪事實既未及審酌而未適用刑法第56條連續犯之規定，
    其適用法條即有不當，本院自得依刑事訟訴法第370 條但書
    之規定諭知較重於原審判決之刑，附此敘明。扣案之海洛因
    3 包（驗後淨重共計0.56公克，包裝重共計0.77公克），應
    依毒品危害防制條例第18條第1 項前段規定，不問屬於犯人
    與否，沒收銷燬之。盛裝本件毒品海洛因之包裝與所盛裝之
    海洛因難以析離，應併予沒收銷燬之。鑑驗耗損之海洛因既
    已滅失，自無庸為沒收銷燬之宣告，附此敘明。
據上論斷，應依刑事訴訟法第369 條第1 項前段、第364 條、第
299 條第1 項前段、第370 條但書、第273 條之1 第1 項，毒品
危害防制條例第10條第1 項、第18條第1 項前段，刑法第11條、
第56條、第47條，判決如主文。
本案經檢察官林應華到庭執行職務。
中　　華　　民　　國　　94　　年　　9 　　月　　29　　日
                  刑事第八庭    審判長法  官  惠光霞
                                      法  官  李淑惠
                                      法  官  蔡國卿
以上正本證明與原本無異。
如不服本判決應於收受本判決後10日內向本院提出上訴書狀，其
未敘述上訴理由者，並得於提起上訴後10日內向本院補提理由書
狀（均須按他造當事人之人數附繕本）「切勿逕送上級法院」。
中　　華　　民　　國　　94　　年　　9 　　月　　29　　日
　　　　　　　　　　　　　　　　　　　書記官  翁心欣
附錄本判決論罪科刑法條全文：
毒品危害防制條例第10條第1項：
施用第1級毒品者，處6月以上5年以下有期徒刑。
